最　高　行　政　法　院　裁　定
　　　　　　　　　　　　　94年度裁字第00472號
聲　請　人　甲○○
上列聲請人因與相對人財政部臺北市國稅局間贈與稅事件，聲請
人不服本院中華民國92年9月4日92年度裁字第1247號裁定，聲請
再審。本院裁定如下：
　　主  文
再審之聲請駁回。
再審訴訟費用由聲請人負擔。
　　理  由
一、按行政訴訟之當事人，對於本院之裁定，聲請再審，經駁回
    後，不得復以同一原因事實，又對駁回再審聲請之裁定，更
    行聲請再審，本院46年裁字第41號著有判例。
二、本件聲請意旨略謂：依臺北高等行政法院90年度訴字第7038
    號判決意旨可知，司法院釋字第536號解釋認為未上市或上
    櫃公司之股票價值之估算方法涉及人民之租稅負擔，應由法
    律規定或依法律授權於施行細則訂定，以貫徹憲法第19條所
    定租稅法律主義及第15條保障人民財產權之意旨。是故，稽
    徵機關於估算未上市或上櫃公司股票價值時，對於公司轉投
    資持有之上市公司股票價值之計算方法，在未由法律規定或
    依法律授權於施行細則訂定前，實不應僅依財政部台財稅第
    790201833號函釋意旨，逕行核定系爭稅款。況且，聲請人
    移轉穩靜公司股票之行為係發生於民國79年4月18日及79年8
    月10日，當時穩靜公司每股淨值如按行為時財政部規定的各
    項相關解釋令及遺產及贈與稅法施行細則第29條規定計算為
    每股新臺幣（下同）53.84元。惟當移轉行為完成後，相對
    人竟持財政部79年9月6日才頒布之台財稅第790201833號函
    ，將穩靜公司所持上市股票未實現之虛擬利益全部加計在資
    產淨值上，將每股淨值調整增加為129.8元，聲請人也因此
    而被核定應繳納贈與稅189,476,610元，課稅率竟高達交易
    總額249,700,000元之76%。實務上相對人顯然未對穩靜公司
    之相關財務報表進行仔細查證及評估，即溯及既往逕依該新
    釋函規定計算穩靜公司於移轉時之資產淨值，並以此為該公
    司股票時價之計算基礎，此等計算方式，因涉及到人民巨額
    租稅負擔，實應在行為前即以法律或依法律授權於施行細則
    訂定，而人民始能依法繳納稅捐。綜而言之，前述財政部所
    頒佈之台財稅第790201833號函，如能循法律途徑立法，則
    法條當更為明確，且更符合情理，徵納雙方也將更有遵循之
    依據，其與司法院釋字第536號解釋文末段之意旨即無違背
    。因是聲請人因轉讓股票而遭誤課贈與稅之案例，係相對人
    依據未經法律規定之行為後新釋函所作之決定，原確定裁定
    具有行政訴訟法第273條第2項所定之再審事由等語，資以論
    據。
三、經查，本件聲請人因與相對人間贈與稅事件，聲請提起行政
    訴訟，經本院85年度判字第39號判決駁回確定，聲請人不服
    ，經多次再審或聲請再審，均經本院以無再審事由裁判駁回
    在案，其對本院最近一次之92年度裁字第1247號裁定（以下
    稱原裁定）聲請再審。核其前開再審意旨，無非對本院85年
    度判字第39號確定判決主張有何再審事由。然查，聲請人上
    開再審事由，業經聲請人於前茲各次訴訟程序中提起主張，
    而為本院不採，茲聲請人復以同一原因事實對於本院原裁定
    ，聲請再審，揆諸首揭判例意旨，難謂合法，應予駁回。又
    當事人就同一事件對於本院所為歷次裁判提起再審之訴或聲
    請再審者，必須其對最近一次之裁判具有再審之原因者，始
    得進而審究其前此歷次裁判有無再審原因。本件聲請人對本
    院原裁定聲請再審為不合法，已如前述，則其請求廢棄本院
    91 年度裁字第1234號裁定、90年度裁字第538號裁定、89年
    度裁字第160號裁定、87年度裁字第1346號、第512號、第87
    號裁定、86年度判字第2433號、第1682號判決、85年度判字
    第27 43號及同年度第39號判決，即無庸審究，併此明。
據上論結，本件再審之聲請不合法，爰依行政訴訟法第283條、
第278條第1項、第104條、民事訴訟法第95條、第78條，裁定如
主文。
中    華    民    國    94    年    3     月   24     日
                  第三庭審判長法  官　廖　政　雄
                              法  官　林　清　祥
                              法  官　鍾　耀　光
                              法  官　姜　仁　脩
                              法  官  胡  國  棟
以  上  正  本  證  明  與  原  本  無  異
中    華    民    國    94    年    3    月    25     日
　　　　　　　　　　　　　　　書記官　莊　俊　亨
